Inventaris van het archief van de Rentmeester van Domeinen, 1814-1819
Nationaal Archief, Den Haag
Rentmeesters der Domeinen
Rentmeester Domeinen
1814-1819
3345
1.50 meter; 23 inventarisnummers.
Normale geschreven, getypte en gedrukte documenten, geen bijzondere handschriften.
Nationaal Archief, Den Haag
Het archief van de Rentmeesters der Domeinen over de jaren 1814-1819 bevat stukken afkomstig van de afzonderlijke kantoren Brielle, Dordrecht, 's Gravenhage, Leiden, Liesveld en Delft: onder meer instructies, registers van inkomsten en uitgaven met betrekking tot de domeingoederen en renten, en stukken inzake de uitvoering van herstelwerkzaamheden in de domeinen.
Archiefvorming
Geschiedenis van het archiefbeheer
De verwerving van het archief
Het archief is bij Koninklijk Besluit of ministeriële beschikking overgebracht.
3.06
Aanwijzingen voor de gebruiker
Openbaarheidsbeperkingen
Volledig openbaar.
Materiële beperkingen
Aanvraaginstructie
Openbare archiefstukken kunnen online worden aangevraagd en gereserveerd. U kunt dit ook via de terminals in de studiezaal van het Nationaal Archief doen. Om te kunnen reserveren dient u de volgende stappen te volgen:
U maakt een profiel aan op www.gahetna.nl, en logt vervolgens in
Via de archiefinventaris (alleen de beschrijvingen met rode nummers) selecteert u het gewenste archiefstuk door op de knop 'Reserveren' te klikken
In het volgende scherm geeft u aan op welke dag u het archiefstuk wilt inzien
Indien u zich bevindt in de studiezaal en een tafelnummer heeft ontvangen kunt u dit nummer vermelden. Als u geen tafelnummer heeft kunt u tafelnummer 777 laten staan
Vervolgens bevestigt u uw reservering door deze te versturen.
Verwant materiaal
Beschikbaarheid van kopieën
Verwante archieven
NL-HaNA, 3.06.19, Ontvangers van Registratie en Domeinen 1812-1814
NL-HaNA, 3.06.21, Ontvangers van Registratie en Domeinen 1819-1828
Beschrijving van de series en archiefbestanddelen
- Instructies, I.
  - Instructie voor de rentmeesters der domeinen, 1815; 1; 1 deel
  - Circulaire van President, Raad en Rekenmeesters der domeinen, met nadere instructies voor de rentmeesters, 1817; 2; 1 katern
- Rentambt Brielle, II.
  - Staat van de domeinen van het rentambt Brielle, 1818; 3; 1 deel
  - Staten van nog niet geïnde inkomsten voor de jaren 1812-1818 uit domeingoederen, 4; 1 omslag
  - Akten en titels, - letter BB, genummerd 90-92, Akten en titels, - letter MM, genummerd 37-38; Akten en titels, - letter NN, genummerd 397-438; Akten en titels, - letter QQ, genummerd 35-39; 1815-1818; ---
    Zie het archief van de Ontvangers van Registratie en Domeinen 1819-1828, toegang nummer 3.06.21, inv. nrs. 140 en 148 - 151
- Rentambt Dordrecht, III.
  - Ingekomen brieven en missiven, 1816; 5; 1 pak
  - Ingekomen missiven en circulaires van de President, Raad en Rekenmeesters der domeinen, 1816; 6; 1 pak
  - Minuten van uitgaande brieven en missiven, 1816; 7; 1 pak
  - Rekeningen van de gaardermeesters van de bakengelden, van de tonnen en vuurbakens gelegen in het Haringvliet, langs het Hollands Diep en aan het eind van de Dordtse Kil, 1816-1818; 8; 1 omslag
    Zie: 8
  - Stukken betreffende de uitvoering van herstelwerkzaamheden in de Louisepolder, de Tong- en Zuid-Elsplaat en aan de Sleeuwijkse Schaardijk, 1814-1816; 9; 1 omslag
  - Akten en titels, letter LL, genummerd 76-77, 1817-1818; ---
    Zie het archief van de Ontvangers van Registratie en Domeinen 1819-1828, toegang nummer 3.06.21, inv. nr. 142
  - Inventaris van het archief van het voormalig rentambt Dordrecht door de afgetreden rentmeester F.J.A. Pit overgedragen aan zijn opvolger H.U. Sterling, 1816; 10; 1 katern
  - Inventaris van archiefstukken van het voormalig rentambt Dordrecht, overgedragen aan de ontvanger van registratie en domeinen te Sliedrecht, 1819; ---; 1 stuk
    Zie het archief van de Ontvangers van Registratie en Domeinen 1819-1828, toegang nummer 3.06.21, inv. nr. 130
- Rentambt 's-Gravenhage, IV.
  - Akten en titels, letter AA, genummerd 38, 1818; ---
    Zie het archief van de Ontvangers van Registratie en Domeinen 1819-1828, toegang nummer 3.06.21, inv. nr. 144
- Rentambt 't Kapittel ten Hooge Lande te Leiden, V.
  - Ingekomen missiven en circulaires van de President, Raad en Rekenmeesters der domeinen, 1814-1819; 11-13; 2 banden en 1 pak
    - 1814-1816, 11
    - 1816, 12
    - 1817-1819, 13; 1 pak
  - "Nieuwe Blaffaard", register van inkomsten en uitgaven, Met enige aantekeningen uit de periode 1820-1825., 1815-1818; 14; 1 deel
  - Staten van nog niet geïnde inkomsten voor de jaren 1814-1818 uit de domeingoederen, 1819; 15; 1 omslag
  - Akten en titels, letter CC, genummerd 29, 1814; ---
    Zie het archief van de Ontvangers van Registratie en Domeinen 1819-1828, toegang nummer 3.06.21, inv. nr. 145
  - Inventaris van het archief van de rentmeester van 't Kapittel ten Hooge Lande, overgedragen aan de ontvanger van registratie en domeinen te Leiden, 1819; 16; 1 katern
- Rentambt Liesveld, VI.
  - Inventaris van archiefstukken van het voormalig rentambt Liesveld, overgedragen aan de ontvanger van registratie te Sliedrecht, 1819; ---; 1 katern
    Zie het archief van de Ontvangers van Registratie en Domeinen 1819-1828, toegang nummer 3.06.21, inv. nr. 129
- Rentambt het Westland te Delft, VII.
  - Ingekomen missiven en circulaires van de President, Raad en Rekenmeesters der domeinen, 1814-1818; 17-21; 5 pakken
    - 1814, 17
    - 1815, 18
    - 1816, 19
    - 1817, 20
    - 1818, 21
  - Staat van de domeinen van het rentambt het Westland, 1816; 22; 1 katern
  - Staat van te betalen renten gevestigd op grond gelegen onder de gemeenten Ter Heide, Monster, Naaldwijk, Hondsholredijk en Wateringen, 1814-1818; 23; 1 katern
  - Akten en titels, - letter BB, genummerd 88., Akten en titels, - letter KK, genummerd 38-52.; 1814-1818; ---
    Zie het archief van de Ontvangers van Registratie en Domeinen 1819-1828, toegang nummer 3.06.21, inv. nr. 148 en 152
  - Inventaris van het archief van het rentambt het Westland, overgedragen aan de ontvanger van registratie te Delft, letter KK, nr. 53, 1819; ---; 1 stuk
    Zie het archief van de Ontvangers van Registratie en Domeinen 1819-1828, toegang nummer 3.06.21, inv. nr. 152